【裁判字號】    90,交聲,998
【裁判日期】    901219
【裁判案由】    交管條例聲異
【裁判全文】
臺灣板橋地方法院交通事件裁定                      九十年度交聲字第九九八號
    原處分機關  交通部公路局臺北區監理所板橋監理站
    異  議  人  甲○○
右列異議人因違反道路交通管理處罰條例案件，對於交通部公路局臺北區監理所板橋
監理站於民國九十年十月九日所為板監三字第裁四一－ＡＢＸ一六一○五六號處分、
板監三字第裁四一－ＡＢＸ一六一○五七號處分不服，聲明異議，本院裁定如左：
    主  文
異議駁回。
    理  由
一、異議意旨略以：受處分人即異議人甲○○於民國九十年八月二十七日收受違規舉
    發通知書，方知其所有之車號ＣＪＦ－三五一號重型機車，於九十年八月二十二
    日下午十六時四十分許，行經臺北市○○○路與松江路口時，因闖紅燈由西往南
    行駛，又拒受盤查逃逸之違規事實，為警掣單舉發。惟伊並未於上開時間駕駛機
    車行經該處，且員警並無拍照採證，其舉發自有違誤。又伊當時機車係借友人陳
    皇志使用，並非伊違規駕駛云云。
二、按汽車駕駛人，行經有燈光號誌管制之交岔路口闖紅燈者，處新臺幣一千八百元
    以上五千四百元以下罰鍰；又汽車駕駛人，駕駛汽車有違反本條例之行為，經交
    通勤務警察或依法令執行交通稽查任務人員制止時，不聽制止或拒絕停車接受稽
    查而逃逸者，除按各該條規定處罰外，處新臺幣三千元以上六千元以下罰鍰，道
    路交通管理處罰條例第五十三條、第六十條第一項分別定有明文。次按汽車駕駛
    人違反第六十條第一項規定者，除依原條款處罰鍰外，並予記違規點數一點；汽
    車駕駛人違反第五十三條規定者，除依原條款處罰鍰外，並予記違規點數三點；
    道路交通管理處罰條例第六十三條第一項第一款、第三款亦分別定有明文。
三、經查：本件受處分人即異議人甲○○所有之車號ＣＪＦ－三五一號重型機車，於
    九十年八月二十二日下午四時四十分許，行經臺北市○○○路與松江路口時，因
    闖紅燈由西往南行駛之違規事實，經警示意攔檢，詎該機車駕駛人見狀竟不聽制
    止，反而驅車加速逃去，經警記下車號、車型、車身顏色並查對無訛後，分別以
    該車駕駛人闖紅燈、拒受盤查之違規事實分別掣單舉發，有臺北市政府警察局北
    市警交大字第ＡＢＸ一六一○五六號、第ＡＢＸ一六一○五七號舉發違反道路交
    通管理事件通知單各一紙附卷可稽，並經當時舉發之員警乙○○到庭結證詳明（
    見本院九十年十二月十一日訊問筆錄），足信本件員警舉發之違規事件內容確屬
    真正。異議人雖辯稱：當時機車係借友人陳皇志使用云云。惟按汽車違反道路交
    通管理事件有下列情形之一，當場不能或不宜攔截製單舉發者，得逕行舉發之：
    一、闖紅燈或平交道。四、不服指揮稽查逃逸或聞消防車、救護車、警備車、工
    程救險車之警號不立即避讓者；又前項逕行舉發，應記明車輛牌照號碼、車型等
    可資辦明之資料，查明汽車所有人姓名或名稱、住址，並以該汽車所有人為被通
    知人製單舉發之，違反道路交通管理事件統一裁罰標準及處理細則第二十三條第
    一項第一款、第四款、第二項分別定有明文。又按逕行舉發違反道路交通管理事
    件，經汽車所有人依通知單之應到案日期前到案，並告知違規駕駛人姓名、身分
    證統一編號及住址者，處罰機關應即另行通知違規駕駛人到案依法處理；逾應到
    案日期，處罰機關應依本條例第八十五條第三項規定處罰該汽車所有人，違反道
    路交通管理事件統一裁罰標準及處理細則第二十四條復有規定。本件異議人既主
    張其於上開違規時間將車借予友人陳皇志，於收受上開二件舉發通知單後，本應
    於九十年九月二十六日應到案日期前，到案陳報違規駕駛人姓名，其未於到案日
    期前向處罰機關陳報，至本院訊問中才表示伊並非真正駕駛人，縱其所辯屬實，
    亦屬可歸責於異議人，自不足卸免其責。從而，原處分機關據以援引上開規定，
    分別裁處汽車所有人即異議人甲○○罰鍰新臺幣一千八百元、記違規點數三點，
    及罰鍰三千元、記違規點數一點，於法並無違誤不當。本件異議為無理由，應予
    駁回。
四、據上論斷，應依道路交通案件處理辦法第十九條，裁定如主文。
中      華      民      國    九十      年     十二     月     十九    日
                                    臺灣板橋地方法院交通法庭
                                            法  官  林漢強
右正本證明與原本無異
如不服本裁定應於送達後五日內向本院提出抗告狀
                                            書記官  黃大千
中      華      民      國    九十      年     十二     月     十九     日


司法院資訊處製作；財團法人民間司法改革基金會備份。
